臺灣花蓮地方法院刑事裁定　　　　　　　 96年度聲判字第4號
聲　請　人　乙○○
代　理　人　潘永芳律師
被　　　告　甲○○
上列聲請人因告訴被告妨害家庭案件，不服臺灣高等法院花蓮分
院檢察署檢察長駁回再議之處分（96年度上聲議字第103 號），
聲請交付審判，本院裁定如下：
    主  文
聲請駁回。
    理  由
一、按告訴人不服上級法院檢察署檢察長或檢察總長認再議為無
    理由而駁回之處分者，得於接受處分書後10日內委任律師提
    出理由狀，向該管第一審法院聲請交付審判。法院認為交付
    審判之聲請不合法或無理由者，應駁回之。刑事訴訟法第25
    8條之1、第258條之3第2項前段，分別定有明文。
二、本件聲請人即告訴人乙○○以被告甲○○涉犯妨害家庭罪，
    向臺灣花蓮地方法院檢察署檢察官提出告訴，經該檢察署檢
    察官以96年度偵字第730 號為不起訴處分後，聲請人不服，
    聲請再議亦經臺灣高等法院花蓮分院檢察署檢察長以再議為
    無理由而以96年度上聲議字第103 號處分駁回再議，聲請人
    於民國96年5月7日於收到該處分後，10日內即96年5 月17日
    委任律師為代理人向本院提起交付審判之聲請，有該不起訴
    處分書、聲請書及送達證書在卷可憑，聲請交付審判之程序
    應無不合。
三、聲請交付審判意旨略以：被告甲○○與聲請人之夫施俊賢早
    在本案發生前，便已於95年9 月19日在豪城大飯店開房間約
    會，聲請人會同警員到場捉姦，當場查獲衣衫不整，經警方
    移送臺灣臺北地方法院檢察署偵辦，據由臺灣臺北地方法院
    檢察署以96年度偵字第5188號偵查在案。施俊賢書立切結書
    承認並承諾不再與被告聯絡交往，被告亦於95年9 月21日傳
    簡訊予聲請人自承其非。惟施俊賢仍於95年12月20日與被告
    共宿於花蓮市○○路127號3樓民宿，為聲請人到場捉姦，雖
    未現場查獲保險套，惟二人於警詢中自承已多次發生性行為
    ，且施俊賢於96年1 月19日亦書立切結書，自承確有通姦、
    妨害家庭情事；施俊賢之二姊夫林秋鴻亦轉述被告曾為施俊
    賢墮胎，皆可證該二人確有多次性行為等語。
四、按法院認交付審判之聲請不合法或無理由者，應駁回之，刑
    事訴訟法第258條之3第2 項前段定有明文。次按，新修正刑
    事訴訟法第258條之1規定告訴人得向法院聲請交付審判，係
    新增對於「檢察官不起訴或緩起訴裁量權」制衡之一種外部
    監督機制，法院僅就檢察官所為不起訴或緩起訴之處分是否
    正確加以審查，以防止檢察機關濫權，依此立法精神，同法
    第258條之3第3 項規定法院審查聲請交付審判案件時「得為
    必要之調查」，其調查證據之範圍，自應以偵查中曾顯現之
    證據為限；而同法第260 條對於不起訴處分已確定或緩起訴
    處分期滿未經撤銷者得再行起訴之規定，其立法理由說明該
    條所謂不起訴處分已確定者，包括「聲請法院交付審判復經
    駁回者」之情形在內，是前述「得為必要之調查」，其調查
    證據範圍，更應以偵查中曾顯現之證據為限，不得就告訴人
    新提出之證據再為調查，亦不得蒐集偵查卷以外之證據，否
    則，將與刑事訴訟法第260 條之再行起訴規定，混淆不清，
    亦將使法院兼任檢察官而有回復「糾問制度」之虞；且法院
    裁定交付審判，即如同檢察官提起公訴使案件進入審判程序
    ，是法院裁定交付審判之前提，必須偵查卷內所存證據已符
    合刑事訴訟法第251條第1項規定「足認被告有犯罪嫌疑」檢
    察官應提起公訴之情形，亦即該案件已經跨越起訴門檻，否
    則，縱或法院對於檢察官所認定之基礎事實有不同判斷，但
    如該案件仍須另行蒐證偵查始能判斷應否交付審判者，因交
    付審判審查制度並無如同再議救濟制度得為發回原檢察官續
    行偵查之設計，法院仍應依同法第258條之3第2 項前段規定
    ，以聲請無理由裁定駁回。
五、本院查：
  (一)原一審檢察官於不起訴處分書及臺灣高等法院花蓮分院檢察
    署檢察長於處分書中分別敘明：
  1.被告固坦承與施俊賢共宿一室，然堅決否認涉有上揭犯行，
    辯稱其與施俊賢當日並未為性行為等語，且本案查獲時，被
    告與施俊賢仍身著內衣，且現場並未查得保險套等證物足認
    被告與施俊賢確有為性行為，此有臨檢紀錄表及現場照片在
    卷可稽，難僅因聲請人之單一指訴而遽令被告擔負罪責，應
    認被告罪嫌不足，而依刑事訴訟法第252 條第10款為不起訴
    處分。
  2.被告在96年12月20日警訊時固供稱，其與施俊賢從95年9 月
    左右開始交往，有發生肉體關係，總共約二或三次，然就二
    人發生性關係之時間及地點並未明確陳述，有花蓮縣警察局
    花蓮分局調查筆錄足稽。是聲請人稱被告坦承自95年9 月19
    日至95年12月20日與施俊賢曾發生多次性行為云云，容有誤
    認。又觀諸聲請人所提施俊賢96年1 月19日所立切結書，內
    容僅記載前後二次經聲請人會警「取締通姦、妨害家庭在案
    」之文字，並無自白96年12月20日有與被告發生性關係。本
    件被告與施俊賢於警訊、偵查中均否認有通姦、相姦犯行，
    且現場並未查扣任何確切犯罪證據，則本件犯罪事證未臻明
    確，原檢察官為不起訴處分之理由，核無不合。
  (二)按被告或共犯之自白，不得作為有罪判決之唯一證據，仍應
    調查其他必要之證據，以察其是否與事實相符，刑事訴訟法
    第156條第2項有明文規定。查本案全卷並無足以補強被告自
    白之其他證據，至於共犯施俊賢所簽立之切結書，核其內容
    僅有「取締通姦、妨害家庭在案」之文字，並未記載與被告
    發生性行為，尚難充作補強證據。
  (三)至聲請意旨另主張：施俊賢之二姊夫林秋鴻曾向聲請人轉述
    ，施俊賢曾向林秋鴻陳述，指稱被告曾為施俊賢墮胎，可證
    明二人確曾發生性行為。該證人即林秋鴻並非於偵查中曾顯
    現之證據，揆諸上開說明，自不得就此部分告訴人新提出之
    證據再為調查，當甚明確。
  (四)綜上所述，原臺灣花蓮地方法院檢察署檢察官之不起訴處分
    及臺灣高等法院花蓮分院檢察署檢察長之處分，依上開證據
    及說明，認被告相姦之罪嫌不足，應無不合，而告訴人聲請
    交付審判所主張之事實及理由，並無法使本院達到「足認被
    告有犯罪嫌疑」檢察官應提起公訴之情形，揆諸前開說明，
    本件交付審判之聲請為無理由，應予駁回。
六、依刑事訴訟法第258條之3第2項前段，裁定如主文。
中　　華　　民　　國　　96　　年　　6 　　月　　6 　　日
  　　　　　　　　      臺灣花蓮地方法院刑事第二庭
                              審判長法　官　張健河
                                    法　官　俞秀美
　　　　　　　　　　　　　　　      法　官　沈培錚
上列正本證明與原本無異。
本件不得抗告。
                                    書記官
中　　華　　民　　國　　96　　年　　6 　　月　　7 　　日
